臺灣高等法院交通事件裁定　　　　　　 94年度交抗字第814號
抗　告　人
即受處分人　甲○○
上列抗告人因違反道路交通管理處罰條例案件，不服臺灣士林地
方法院，中華民國94年9月26日所為裁定（94年度交聲字第507號
），提起抗告，本院裁定如下：
    主  文
抗告駁回。
    理  由
一、原裁定意旨略以：受處分人甲○○於94年5月21日凌晨0時4
    分許，駕駛車號AYC-381號重機車行經台北市○○路，因未
    開大燈行駛，經警攔檢令其接受酒精濃度測試檢定，惟經多
    次測試，均因吹氣量不足無法完成測試，值勤員警乃依法掣
    單舉發受處分人拒絕酒測違規等情，業據受處分人自承在卷
    ，並據證人即舉發本件交通違規之台北市政府警察局南港分
    局員警陳怡仁到庭具結證實無訛，應甚明確，堪予認定。原
    處分機關以本案違規事實明確，依道路交通管理處罰條例第
    35條第3項前段、第67條第2項規定，裁處受處分人罰鍰新台
    幣（下同）60,000元，並吊銷駕駛執照，3年內禁考，於法
    並無不合。
二、抗告意旨略以：抗告人即受處分人甲○○有於前揭時地駕車
    為警攔檢測試呼氣酒精濃度，均有配合警方要求進行酒測，
    係因不詳原因無法顯示酒測值，並非拒絕酒測，伊未直接表
    明拒絕酒測，吹氣不足不應認為係拒絕酒測；且何以證明該
    員警之言詞可信云云。
三、查證人即舉發員警陳怡仁於原審到庭具結證稱：受處分人騎
    機車時大燈沒有開，我們就攔受處分人，問他為何沒有開大
    燈，他的回答讓我聞到酒精的味道，我就詢問他喝什麼酒喝
    多久，他回答喝了3瓶啤酒，已經喝了2、3個小時，經確定
    他飲酒已超過規定15分鐘，便對他實施酒測，第一次的測試
    受處分人一直說話，規避測試，第2次就用舌頭抵住吹嘴，
    讓氣從兩頰溢出，當時伊和同事有告知受處分人如果以此消
    極方式吹氣，得以拒絕酒測的方式舉發，並且教受處分人如
    何吹氣，結果受處分人第2次至12次都是以相同的方式吹氣
    ，故於受處分人測試12次均失敗後，便以拒絕酒測舉發等語
    明確（見原審94年8月31日訊問筆錄）；而當日舉發之現場
    情形，亦經原審當庭勘驗警方拍攝之錄影帶，而認：本件多
    達12次之測試過程中，警員曾多次對受處分人示範正確吹氣
    方法，其中第8次進行酒精濃度測試時，測試器並曾經一度
    出現1個代表氣體進入儀器內之十字符號，顯見當時受處分
    人並非不知如何正確吹氣，惟受處分人竟經警連續測試達12
    次之多，且前後測試時間長達近30分鐘之久，而最終仍未能
    順利完成測試，顯見受處分人係以故意不依正確、正常之方
    法吹氣之消極不配合之方法而抗拒測試，至為灼然。
四、酒精濃度測試器既係設計專用於對不特定對象測試吐氣所含
    酒精濃度之儀器，則其設計上自應以簡易為原則，即受測者
    僅需依正常方式吹氣，即可輕易達到檢測目的，當不致要求
    受測者需配合施行高難度之動作始能致之，此由證人陳怡仁
    在原審到院證稱：依照伊擔任交通員警12年之經歷，僅碰過
    女性受測人因氣較不足而不會吹酒測器，但經員警解釋請其
    慢慢吐氣後，都會成功等語益徵明確；則依一般酒精濃度檢
    測之方法，如受測人能正常呼氣，自應極易檢測出具體數據
    ，然本件抗告人竟受測次數多達12次，時間長達30分鐘，仍
    未能具體呈現酒精濃度，顯見抗告人確係以消極不作為之方
    式規避該儀器之測定，至為顯然；此一消極不作為與積極拒
    絕接受酒測之人作為，在法律上之評價當無二致；抗告人上
    揭所辯，要係事後卸責之詞，委無可採。
五、次按交通員警掣單舉發違反道路交通管理處罰條例所列之違
    規事實，本質上為行政處分，係公務員基於職務上權力，依
    法就特定之具體事件所為具公法上效果之單方行政行為，基
    於公務員為公法上行為具有公信力之原則，該行政行為當可
    被推定為真正，其據以依法處分之事實認定亦為正確無誤，
    此公信原則，使執勤警員得當機處斷，以維護交通秩序、安
    全之行政目的，殊不得由抗告人任意質疑行政處分之公信力
    。況證人陳怡仁與抗告人之間素不相識，亦無宿怨、仇隙，
    證人陳怡仁應無甘冒自身觸犯偽證罪之風險而設詞誣攀抗告
    人之理，故證人即員警陳怡仁之證言，於法應屬可信。從而
    ，本件既查無任何證據足以證明警員陳怡仁有捏造事實、違
    法取締之情事，則執勤警員本於其維護交通秩序、安全職責
    所為之舉發，自堪推定為真實。抗告人消極不配合而拒絕酒
    測，原法院因以裁定駁回受處分人在原審之異議，於法尚無
    不合，受處分人猶執陳詞提出抗告，任意指摘原法院裁定不
    當，求予撤銷改判，為無理由，應予駁回。
據上論結，應依道路交通案件處理辦法第26條，刑事訴訟法第
412條，裁定如主文。
中　　華　　民　　國　　94　　年　　11　　月　　3 　　日
                  交通法庭審判長法　官  許國宏
　　　　　　　　　　　　　　　　法  官  楊貴志
　　　　　　　　　　　　　　　　法  官  林銓正
以上正本證明與原本無異。
不得再抗告。
                                書記官  陳玲憶
中　　華　　民　　國　　94　　年　　11　　月　　4 　　日
